---
title: "Draft Quarto document"
author: "Your Name"
format: html
---

## Header1 (Hver gang der er en setup, ved R at den skal læse den først. Tidyverse holder dataen mere clean og here holder dataen i sig selv.)

```{r setup}
library(tidyverse)
library(here)
library(fs)
source(here("R/functions.R"))
```


## Importing new data 
#here() beder R om, at åbne data-raw filen og deri nurses-stress osv. ind til HR.cvs-filen. Ved at skrive read_cvs får man R til at indhente data fra denne fil)
#to_snake_case fårk overskrifte i kolonne 1 "CollectionDatetime" ændret til mere læsbart "collection_datetime", hvilket blot er en måde at gøre ens date mere tidy. n_max begrænser antal rækker, der indlæses får at man kan få overblik over sine data. I vores tilfælde er der kun 37, så alle rækker hentes, men lad os antage der i datasættet var 500, hentes der kun 100). to_snake_case bliver ikke brugt andet end i funktionen som er flyttet over i functions.R og bliver derfor ikke længere. Alle de steder hvor der står eval:false er blot for at beholde vores øvelsesgange. Biblioteket library(snakecase) er slettet i toppen og i virkelighende bør nedenstående blot slettes - ellers vil den markere "error" ved rendering. Har blot beholdt det for egne noters skyld. #| eval false betyder at R ikke skal læse code chunken.
```{r}
#| eval: false
here("data-raw/nurses-stress/stress/5C/5C_1586886626/HR.csv.gz") %>%
  read_csv(
    show_col_types = FALSE,
    name_repair = to_snake_case,
    n_max = 100
  )
```

## Exercise: Reading other files
```{r}
#| eval: false
here("data-raw/nurses-stress/stress/5C/5C_1586886712/HR.csv.gz") %>%
  read_csv(
    show_col_types = FALSE,
    name_repair = to_snake_case,
    n_max = 100
  )
```

```{r}
#| eval: false
here("data-raw/nurses-stress/stress/6B/6B_1587569373/BVP.csv.gz") %>%
  read_csv(
    show_col_types = FALSE,
    name_repair = to_snake_case,
    n_max = 100
  )
```

#Kap. 16: Nedenfor har vi lavet en såkaldt function og en documentation for den function, vi har lavet, ved at bruge paletten (ctrl + shift + p) og finde insert a "roxygen for a function". På denne måde kan vi beskrive for os selv, hvad funktionen gør. Vi har slettet @example og en anden @, som vi ikke skulle bruge.
```{r}
#' Add two numbers together
#'
#' @param num1 A number here.
#' @param num2 A number here.
#'
#' @returns Returns the sum of two numbers
#'
add_numbers <- function(num1, num2) {
  added <- num1 + num2
  return(added)
}
```


#Task 16.7
```{r}
# Outputs only 100 rows
here("data-raw/nurses-stress/stress/5C/5C_1586886712/HR.csv.gz") |>
  read()

# Outputs only 1000 rows
here("data-raw/nurses-stress/stress/5C/5C_1586886712/HR.csv.gz") |>
  read(max_rows = 1000)

# Outputs all rows (`Inf` means infinity)
here("data-raw/nurses-stress/stress/5C/5C_1586886712/HR.csv.gz") |>
  read(max_rows = Inf)
```

## Using map (dir_ls siger at i denne specifikke mappe skal alle filer med navnet HR.csv.gz indlæses, hvor recurse = TRUE betyder at hvis der er subfolders i main folderen, skal den fortsætte ned i disse subfolders for at fille alle filer)

```{r}
hr_files <- here("data-raw/nurses-stress/stress/") %>%
  dir_ls(regexp = "HR.csv.gz", recurse = TRUE)

hr_files

hr_data <- hr_files %>%
  map(read) %>% # NO BRACKETS!
  list_rbind(names_to = "file_path_id") # dette kombinerer alle filer i en samlet tabel med ID-nr

hr_data
```
