---
title: "Draft Quarto document"
author: "Your Name"
format: html
---

## Header1 (Hver gang der er en setup, ved R at den skal læse den først. Tidyverse holder dataen mere clean og here holder dataen i sig selv.)

```{r setup}
library(tidyverse)
library(here)
library(fs)
source(here("R/functions.R"))
```


## Importing new data 
#here() beder R om, at åbne data-raw filen og deri nurses-stress osv. ind til HR.cvs-filen. Ved at skrive read_cvs får man R til at indhente data fra denne fil)
#to_snake_case fårk overskrifte i kolonne 1 "CollectionDatetime" ændret til mere læsbart "collection_datetime", hvilket blot er en måde at gøre ens date mere tidy. n_max begrænser antal rækker, der indlæses får at man kan få overblik over sine data. I vores tilfælde er der kun 37, så alle rækker hentes, men lad os antage der i datasættet var 500, hentes der kun 100). to_snake_case bliver ikke brugt andet end i funktionen som er flyttet over i functions.R og bliver derfor ikke længere. Alle de steder hvor der står eval:false er blot for at beholde vores øvelsesgange. Biblioteket library(snakecase) er slettet i toppen og i virkelighende bør nedenstående blot slettes - ellers vil den markere "error" ved rendering. Har blot beholdt det for egne noters skyld. #| eval false betyder at R ikke skal læse code chunken.
```{r}
#| eval: false
here("data-raw/nurses-stress/stress/5C/5C_1586886626/HR.csv.gz") %>%
  read_csv(
    show_col_types = FALSE,
    name_repair = to_snake_case,
    n_max = 100
  )
```

## Exercise: Reading other files
```{r}
#| eval: false
here("data-raw/nurses-stress/stress/5C/5C_1586886712/HR.csv.gz") %>%
  read_csv(
    show_col_types = FALSE,
    name_repair = to_snake_case,
    n_max = 100
  )
```

```{r}
#| eval: false
here("data-raw/nurses-stress/stress/6B/6B_1587569373/BVP.csv.gz") %>%
  read_csv(
    show_col_types = FALSE,
    name_repair = to_snake_case,
    n_max = 100
  )
```

#Kap. 16: Nedenfor har vi lavet en såkaldt function og en documentation for den function, vi har lavet, ved at bruge paletten (ctrl + shift + p) og finde insert a "roxygen for a function". På denne måde kan vi beskrive for os selv, hvad funktionen gør. Vi har slettet @example og en anden @, som vi ikke skulle bruge.
```{r}
#' Add two numbers together
#'
#' @param num1 A number here.
#' @param num2 A number here.
#'
#' @returns Returns the sum of two numbers
#'
add_numbers <- function(num1, num2) {
  added <- num1 + num2
  return(added)
}
```


#Task 16.7
```{r}
# Outputs only 100 rows
here("data-raw/nurses-stress/stress/5C/5C_1586886712/HR.csv.gz") |>
  read()

# Outputs only 1000 rows
here("data-raw/nurses-stress/stress/5C/5C_1586886712/HR.csv.gz") |>
  read(max_rows = 1000)

# Outputs all rows (`Inf` means infinity)
here("data-raw/nurses-stress/stress/5C/5C_1586886712/HR.csv.gz") |>
  read(max_rows = Inf)
```

## Using map (dir_ls siger at i denne specifikke mappe skal alle filer med navnet HR.csv.gz indlæses på samltlige ID-numre, der er data for (5C,6B) hvor recurse = TRUE betyder at hvis der er subfolders i main folderen, skal den fortsætte ned i disse subfolders for at fille alle filer)

```{r}
hr_files <- here("data-raw/nurses-stress/stress/") %>%
  dir_ls(regexp = "HR.csv.gz", recurse = TRUE)

hr_files

hr_data <- hr_files %>%
  map(read) %>% # NO BRACKETS!
  list_rbind(names_to = "file_path_id") # dette kombinerer alle filer i en samlet tabel med ID-nr

hr_data
```


## Exercise: Convert map to function and use on sleep.
```{r}
read_all <- function(filename) {
  # Code that does something
  files <- here::here("data-raw/nurses-stress/") %>%
    fs::dir_ls(regexp = filename, recurse = TRUE)

  data <- files |>
    purrr::map(read) |>
    purrr::list_rbind(names_to = "file_path_id")

  return(data)
}

read_all("EDA.csv.gz")
read_all("HR.csv.gz")
read_all("TEMP.csv.gz")
```


## Inspecting the data
```{r}
hr_data <- read_all("HR.csv.gz")

survey_data <- here("data-raw/nurses-stress/survey-results.csv.gz") |>
  read()

hr_data
survey_data
```

# Ved nedenstående får vi lavet en ekstra kolonne med ID-numre 
```{r}
hr_data %>%
  mutate(
    id = str_extract(
      file_path_id,
      pattern = "/stress/[:alnum:]{2}/"
    ) %>%
      str_remove("/stress/") %>%
      str_remove("/"),
    .before = file_path_id
  ) %>%
  select(-file_path_id)
```


## 19.7 Exercise: Convert ‘get ID’ code into a function

```{r}
#' Title
#'
#' @param data 
#'
#' @returns
#' @export
#'
#' @examples
get_participant_id <- function(data) {
  data_with_id <- data %>%
    dplyr::mutate(
      id = stringr::str_extract(
        file_path_id,
        pattern = "/stress/[:alnum:]{2}/"
      ) %>%
        stringr::str_remove("/stress/") %>%
        stringr::str_remove("/"),
      .before = file_path_id
    ) %>%
    dplyr::select(-file_path_id)
  return(data_with_id)
}

hr_data <- get_participant_id(hr_data)
```


## Working with across

```{r}
hr_data <- read_all("HR.csv.gz") %>%
  get_participant_id()

hr_data
```


```{r}
hr_data %>%
  summarise(across(where(is.numeric), list(
    mean = mean,
    median = median,
    sd = sd
  )))
```


## Working with dates

```{r}
hr_data %>%
  mutate(
    datetime = round_date(collection_datetime,
      unit = "minute"
    ),
    .before = "collection_datetime"
  )
```


##Summarising by groups

```{r}
hr_data %>%
  mutate(
    collection_datetime = round_date(
      collection_datetime,
      unit = "minute"
    )
  ) %>%
  summarise(
    across(
      where(is.numeric),
      list(mean = mean, sd = sd, median = median)
    ),
    .by = c(id, collection_datetime)
  )
```



##20.6. Exercise: Convert the summarising code into a function

```{r}
#' Summarise values in a data frame by a rounded datetime
#'
#' @param data A data frame with at least a `collection_datetime` column and
#'  some numeric columns to summarise.
#'
#' @returns A summarised data frame.
#'
summarise_by_datetime <- function(data) {
  summarised_data <- data %>%
    # Fill in below with the code we just wrote.
    dplyr::mutate(
      collection_datetime = lubridate::round_date(
        collection_datetime,
        unit = "minute"
      )
    ) %>%
    dplyr::summarise(
      dplyr::across(
        where(is.numeric),
        base::list(mean = mean, sd = sd, median = median)
      ),
      .by = c(id, collection_datetime)
    )
  return(summarised_data)
}
```
