---
title: "Draft Quarto document"
author: "Your Name"
format: html
---

## Header1 (Hver gang der er en setup, ved R at den skal læse den først. Tidyverse holder dataen mere clean og here holder dataen i sig selv.)

```{r setup}
library(tidyverse)
library(here)
library(snakecase)
```


## Importing new data 
#here() beder R om, at åbne data-raw filen og deri nurses-stress osv. ind til HR.cvs-filen. Ved at skrive read_cvs får man R til at indhente data fra denne fil)
#to_snake_case fårk overskrifte i kolonne 1 "CollectionDatetime" ændret til mere læsbart "collection_datetime", hvilket blot er en måde at gøre ens date mere tidy. n_max begrænser antal rækker, der indlæses får at man kan få overblik over sine data. I vores tilfælde er der kun 37, så alle rækker hentes, men lad os antage der i datasættet var 500, hentes der kun 100)
```{r}
here("data-raw/nurses-stress/stress/5C/5C_1586886626/HR.csv.gz") %>%
  read_csv(
    show_col_types = FALSE,
    name_repair = to_snake_case,
    n_max = 100
  )
```

## Exercise: Reading other files
```{r}
here("data-raw/nurses-stress/stress/5C/5C_1586886712/HR.csv.gz") %>%
  read_csv(
    show_col_types = FALSE,
    name_repair = to_snake_case,
    n_max = 100
  )
```

```{r}
here("data-raw/nurses-stress/stress/6B/6B_1587569373/BVP.csv.gz") %>%
  read_csv(
    show_col_types = FALSE,
    name_repair = to_snake_case,
    n_max = 100
  )
```
